台灣台中地方法院刑事判決　　　　　　　　　　　　九十一年度易字第一七號
　　公　訴　人　台灣台中地方法院檢察署檢察官
　　被　　　告　甲○○
右列被告因毒品危害防制條例案件，經檢察官提起公訴（九十一年度毒偵緝字第３８
號），本院判決如左：
    主      文
甲○○連續施用第二級毒品，處有期徒刑壹年。
    事      實
一、甲○○前施用毒品案件，經台灣台中地方法院以中華民國八十八年度毒聲字第一
    七五號裁定送觀察、勒戒後，認無繼續施用毒品之傾向，經台灣台中地方法院檢
    察署檢察官於八十八年一月二十九日以八十七年度偵字第二六二七四號為不起訴
    處分確定。嗣又基於概括犯意，自八十八年七月中旬某日起至八同年月二十九日
    止，連續在台中縣太平市○○路○段四０五號住處施用第二級毒品安非他命，經
    同法院以八十八年度毒聲字第四六一七號裁定送觀察、勒戒後，認有繼續施用毒
    品之傾向，經同署檢察官聲請以簡易判決處刑，再經同法院於八十八年九月六日
    以八十八年度中簡字第二０九二號判決有期徒刑三月確定後（本件不構成累犯）
    ，仍不知悔改，復基於概括犯意，自八十九年三月十日或前三日起，至同年四月
    二十六日或前三日止，連續在不詳處所施用第二級毒品安非他命，嗣分別於八十
    九年三月十日、三月二十二日及同年四月七日、二十六日，經同署觀護人採尿送
    驗呈安非他命、甲基安非他命陽性反應，及於八十九年三月十三日下午五時許，
    在台中縣太平市○○路○段四二九巷三號住處為警查獲，再經採集其尿液送驗，
    也呈甲基安非他命陽性反應。
二、案經台中縣警察局霧峰分局報請台灣台中地方法院檢察署檢察官偵查起訴。
      理   由
一、被告甲○○否認右揭犯罪事實，辯稱其自八十九年二月二十五日停止強制戒治出
    所後，即未施用任何毒品，其尿液檢驗結果會呈甲基安非他命、安非他命陽性反
    應，可能是因為吸到其配偶朱紫飛施用毒品之廢氣所致云云。經查被告之尿液經
    送鑑定，均有安非他命、甲基安非他命之陽性反應，有台中縣衛生局檢驗尿水報
    告書（編號８９１３６４）、台中縣警察局霧峰分局尿液檢驗代號與真實姓名對
    照表（代號0000000）、台灣台中地方法院檢察署受保護管束人（被告）
    尿液體檢監管紀錄表、財團法人生物技術開發中心濫用藥物檢驗認證實驗室濫用
    藥物尿液檢測報告在卷可參，若其沒有施用安非他命，其尿液當無此反應，其雖
    辯稱可能是因為吸到其配偶施用毒品之廢氣云云，惟其並無法舉出確切之證據供
    本院調查，而八十九年三月十三日下午五時許，被告在台中縣太平市○○路○段
    四二九巷三號住處為警查獲之時，雖然被告知配偶朱紫飛也在場，並坦供施用安
    非他命，然被告之住處並非密閉不通風之處所，不可能因吸入他人施用安非他命
    之廢氣致尿液有安非他命、甲基安非他命之陽性反應，且查被告先後於八十九年
    三月十日、三月二十二日及同年四月七日、二十六日，經同署觀護人採尿送驗，
    及於八十九年三月十三日下午五時許，經警查獲再採集其尿液送驗，均呈上述反
    應，足見其非因偶而不小心吸入安非他命，而係長期自行施用，其所為辯解顯係
    卸責之詞不足採信。又被告前因觀察、勒戒後，分別認無繼續施用毒品之傾向及
    有繼續施用毒品之傾向，經台灣台中地方法院檢察署檢察官以八十七年度偵字第
    二六二七四號不起訴處分確定，及經台灣台中地方法院以八十八年度中簡字第二
    ０九二號判決有期徒刑三月確定，有該不起訴處分書及判決書各一紙在卷可參，
    是以被告之犯行洵堪認定。
二、核被告甲○○所為，係犯毒品危害防制條例第十條第二項之施用第二級毒品罪。
    被告為施用而持有毒品，其持有之低度行為，已為施用之高度行為所吸收，應不
    另論罪。其多次施用第二級毒品，時間緊接犯意概括，為連續犯，以一罪論並加
    重其刑。爰審酌被告之品行欠佳及其犯罪之動機、目的、手段與長期施用危害較
    大暨其犯罪後之態度非佳等一切情狀，從重量處如主文所示之刑。
據上論斷，應依刑事訴訟法第二百九十九條第一項前段，毒品危害防制條例第十條第
二項，刑法第十一條前段、第五十六條，判決如主文。
中      華      民      國      九十一    年    四    月    三十      日
                                           法 官   李添興
右正本證明與原本無異。
如不服本判決，應於判決送達後十日內向本院提出上訴狀，上訴於臺灣高等法院臺中
分院( 須附繕本 )。
                                          書記官
中      華      民      國      九十一    年    四    月    三十      日
